# 请教陈版，关于交换非专利技术是否是非货币性资产交换

提问人：ariel00 时间：2020-01-09 11:23:17
您好，我公司现与一境外企业，相互交换各自持有的非专利技术的使用权，并约定各自拥有换入技术在所在国家排他的生产权，使用权， 销售权。双方分别支付对方 1000 美元。请问我公司如何进行账务处理，该交易是否适用非货币性资产交换准则，如果适用，且能够取得评估报告，能否以评估值作为换入资产的入账价值？ 有观点认为：“换出资产尚未满足终止确认条件”，不符合非货币性资产交换。也有观点认为：属于非货币性资产交换，但公允价值不能可靠计量，应将支付的 1000 美元计入当期损益。请教一下陈版意见，谢谢。

回答人：chenyiwei
由于所交换的是使用权，如果该使用权并不是完全排他的，则这种情况首先应当判断有无商业实质。有商业实质的，应按收入准则中的“授予知识产权许可”进行会计处理，交易对价形式为非货币性对价，不适用非货币性资产交换准则。